# 捆绑销售问题

提问人：lisa2492967 时间：2016-05-19 23:42:18
请教大家，假设公司外购一批电视，将电视免费给客户使用，但要求必须用公司提供的电视网络服务，收取相应服务费，而且期满可以将电视收回，所有权没有转移，那么购入的这部分电视该怎么入账？购入电视的进项税票又是否可以抵扣？

回答人：chenyiwei
考虑：（ 1 ）协议期限的长短，是否占到电视机使用寿命的绝大部分；（ 2 ）无偿使用期间的价值减损能否通过该期间收取的网络服务费方式获得回收；（ 3 ）最终回收电视机的困难程度和可行性；（ 4 ）是否通过技术手段将电视机的使用与对本公司服务的使用相绑定，一旦不再接受本公司服务，能否采用远程控制等技术手段将机器予以锁定等。

提问人：lisa2492967 时间：2016-05-21 22:33:04
（ 1 ）协议期限一般为三年，应属于占到电视机使用寿命的绝大部分；（ 2 ）无偿使用期间的价值减损是通过该期间收取的网络服务费方式获得回收；（ 3 ）最终回收电视机的可能性较大（ 4 ）若停用公司服务即视同违约，公司会将电视收回并按合同约定收取违约金，这种情况下公司是否可按 6 ％的税率缴纳增值税？并且将购入电视的 17 ％的进项税票用作抵扣？购入的电视是作为固定资产入账吗？

回答人：chenyiwei
会计上，应考虑该方式是否变相构成了一项融资租赁交易，即把电视机所有权上的主要风险和报酬转移给用户。如果是，应视同对电视机的销售处理。